臺灣新北地方法院刑事判決
111年度易字第175號
聲  請  人  臺灣新北地方檢察署檢察官
被      告  莊雅蓉


上列被告因妨害名譽案件，經檢察官聲請以簡易判決處刑（110
年度偵字第191號），本院認不宜以簡易判決處刑，改依通常程
序審理（原受理案號：110年度簡字第1682號），判決如下：
    主  文
本件公訴不受理。
    理  由
一、聲請簡易判決處刑意旨略以：被告莊雅蓉與告訴人陳建華為
    居住在新北市樹林區龍興街附近之住戶，緣告訴人於民國10
    9年10月31日凌晨0時17分許，見被告在新北市樹林區龍興街
    32巷口餵養流浪貓，告訴人上前勸阻，而被告則認告訴人長
    期都有追趕貓咪之行為，雙方則因此發生爭執，被告明知告
    訴人以從事命理為業，亦知新北市樹林區龍興街發生之自殺
    、小孩因疏失悶死之相關死亡事件與告訴人從事命理並無關
    聯，竟基於意圖散佈於眾、公然侮辱之犯意，於上揭時間、
    地點，在不特定人得以共見聞之公共場合，以「你超渡不行
    ，鬼魂整條街都是鬼，那條街死兩個人ㄝ，你知道鬼魂都是
    你引過來的嗎，夭壽喔！鬼魂給人引的整條街。欺負動物，
    還說會看前世今生，前世今生…你後世出世也不知道是什麼
    ，這種錢你怎麼收的下去；只會欺負動物，幹！、你有證照
    嗎？超渡鬼魂不用功力嗎？你幫人超渡鬼魂，這種錢你也敢
    賺喔！鬼魂如果超渡不了，是不是要吸你的血拆你的骨」等
    語散布不實言語及侮辱性言詞誹謗、公然侮辱告訴人，而足
    以貶損告訴人之人格及社會評價。因認被告係犯刑法第309
    條第1項之公然侮辱、同法第310條第1項之誹謗（聲請意旨
    誤載為加重誹謗）等罪嫌等語。
二、按告訴乃論之罪，告訴人於第一審辯論終結前，得撤回其告
    訴；又告訴經撤回者，法院應諭知不受理之判決，刑事訴訟
    法第238條第1項、第303條第3款定有明文。次按法院諭知不
    受理判決，得不經言詞辯論而為之，刑事訴訟法第307條亦
    有明文。
三、查被告因妨害名譽案件經檢察官聲請簡易判決處刑，認被告
    係犯刑法第309條第1項、第310條第1項之罪，依同法第314
    條之規定，須告訴乃論。茲因被告與告訴人於本院調解成立
    ，告訴人具狀撤回本案告訴，此有本院調解筆錄、刑事撤回
    告訴狀各1份在卷可稽，依前開說明，爰不經言詞辯論，逕
    為諭知不受理之判決。
四、依刑事訴訟法第452條、第303條第3款、第307條，判決如主
    文。
中    華    民    國   111    年    3     月     8    日
                 刑事第二十七庭　審判長法  官　張誌洋 
                                       法  官　陳明珠
                                       法　官　莊婷羽
上列正本證明與原本無異。
如不服本判決應於收受判決後20日內向本院提出上訴書狀，並應
敘述具體理由。其未敘述上訴理由者，應於上訴期間屆滿後20日
內向本院補提理由書（均須按他造當事人之人數附繕本）「切勿
逕送上級法院」。
                                       書記官  張家瑋
中　　華　　民　　國　　111 　年　　3 　　月　　9 　　日